# 作为普通合伙人对外投资投资额放在可供出售金融资产科目是否恰当？

提问人：liujing_619619 时间：2021-01-18 14:20:00
请教陈老师，客户作为普通合伙人投资了一家有限合伙企业A，出资额 1000 万，出资比例占1%，其他有限合伙人出资合计占99%，客户将其记入可供出售金融资产科目核算，我查阅了A公司的章程，对于普通合伙人权利义务的约定是这样的：
1.普通合伙人的权利
(1)根据本协议和《委托管理协议》主持基金的经营管理工作(包括但不限于代表合伙企业进行股权投资;处理有关本基金的诉讼、仲裁或其他争议、纠纷;保管本基金所有经营档案与账簿,决定本基金所采用的会计方法和准则;代表本基金办理银行账户、证券账户等相关金融投资运营中的手续等),并对外代表本基金;(2)拟定基金的基本管理制度和具体规章制度;(3)依法召集、主持、参加合伙人大会和其他合伙人会议,并行使相应的表决权;(4)按约定的议事规则根据投资决策委员会做出的投资和退出沈阳经济区一期产业投资基金合伙企业(有限合伙)之合伙协议决策,执行合伙企业相关事务;
(7)聘任或解聘为行使本基金的委托管理权而进行的项目投资或项目退出所必需的会计师事务所、律师事务所,评估机构、投资顾(5)按照本协议约定参与合伙利益的分配;(6)企业清算时,按本协议约定参与企业剩余财产的分配;问等中介机构(不包括聘请对基金进行年度审计或专项审计的注册会计师事务所);(8)法律、法规及本协议规定的其他权利。
2.普通合伙人的义务
(1)按照本协议约定勤勉尽职,维护合伙财产的统一性、完整性、安全性和保值增值。包括但不限于对被投资企业采取以下措施:al代表基金在被投资企业中行使股东权利、争取获得董事席位,行使董事职权;bl及时发现被投资企业重大事项变更或获得被投资企业重大事项报告并及时行使决策权,形成书面决策记录,阐述决策理由;c)被投资企业中代表基金利益的董事或人员应走访被投资企业,听取汇报,深入了解被投资企业情况;d)按月获得被投资企业的财务报
表和经营报告,按年获得经审计的财务报表和年度经营报告和财务预算并做出审核;e)必要时向被投资企业提供资源整合、咨询顾问等在内的增值服务等;fl一旦发现被投资企业经营出现重大变化,可能给基金投资造成损失,按照普通合伙人内部风险管理机制采取快速决策程序,避免或减少损失,并及时向基金报告;(2)定期向有限合伙人报告合伙事务的执行情况及本基金的经营和财务状况。包括但不限于:al按规定时间和规范要求向合伙人提交《基金管理报告》和财务报表,包括季报、半年报和年度报告;b)对影响基金净值的重大事项的发生向合伙人及时做出书面报告。“重大事项”是指下列事项中的任何一项:任何有可能影响到基金资产安全的违法违规或受处罚情况;任何有可能影响到基金资产安全的法律、法规和政策的重大调整;其他有可能使基金资产遭受重大损失的事项,包括但不限于:基金资产或所投资项目重大损失(分别超过基金总资产或项目投资总额的10%);基金管理人的法定名称、住所发生变更;提起或被提起涉及基金和基金管理人的重大诉讼、仲裁或其他行政措施;与基金资产有关的关联交易;基金管理人主要股东、出资结构或关键雇员发生变化;基金管理人发生破产、清算、营业执照被吊销或任何其他使其不具有管理基金的资格或能力的事项;被投资企业发生重大经营困难或有足够证据证明其技术或产品开发失败;被投资企业或其主要经营管理人员牵连到任何诉讼和仲裁程序,或被司法或行政机关对其财产进行限制;基金托管人不当行为或失误等;c)
在每一投资项目投资决策做出并完成资金拨付后三十(3ω 日内向基金合伙人提交该项目投资决策全套文件;ω 应基金合伙人要求提交履职评估、基金净值评估以及其他基于风险预警需要加强监管所需的资料,并协助和配合有限合伙人行使其他权利;el对于各类投资的风险控制,普通合伙人应该制定具体的方案,向年度合伙人会议报告,在获得合伙人会议批准后在本年度实施;(3)不得以其在本基金中的财产份额出质;不得以本合伙企业的名义或以本合伙企业的财产对外(包括其他合伙人)举债及对外担保;(4)在本基金投资期内,不得自营或接受他人委托从事与本基金相竞争的业务(但因符合基金管理人登记而必须新设并管理的基金除外)。所谓竞争业务是指与本基金的行业投向相同或相近、或者构成上下游或互补关系的投资业务。(5)未经全体合伙人一致同意,普通合伙人不得与本基金进行交易;(6)对本基金的债务承担无限连带责任;(7)当本基金届满产生亏损时,按本协议第二十条的约定,首先以自身出资额充抵亏损;
(8)对本合伙企业中的合伙事务和投资组合等相关事务予以保密;(9)向有限合伙人如实并毫不迟疑的披露其己经、正在和将来直接或间接参与设立或管理的任何其他与本合伙企业性质相似的企业的信息;(1ω 普通合伙人或其任何员工在任何时候均不得以自己或其关联人名义收受被投资企业或其关联方的任何形式的利益输送,包括但不限于咨询费、股份赠送或投资入股等。如涉及上述任何形式的利益输送,应全部归入基金收入账户。但己通过的投资决议同意普通合伙人员工对被投资项目进行跟随投资的除外;(1D 在回收期内不得将已回收的可分配资金(包括非投资活冂动回收的资金)进行再次投资(但根据本协议第八条第 4 款因可分配 )资金的分配方案未经有效决议等暂不具备分配条件等情形而将闲置资金存放银行或用于购买国债的除外);(12) 配合本基金或本基金之授权机构定期和不定期对普通合伙人进行履职评估和基金净值评估;(13) 法律、法规及本协议规定的其他义务。
请问：投资额放在可供出售金融资产科目是否恰当？

回答人：chenyiwei
这是实务中常见的做法。另一种可能的做法是：如果GP具有实质性决策权且其收益与合伙企业的整体收益挂钩，也可以认为具有重大影响，采用权益法核算。